【裁判字號】    98,審訴,145
【裁判日期】    980213
【裁判案由】    毒品危害防制條例
【裁判全文】
臺灣高雄地方法院刑事判決             98年度審訴字第145號
公  訴  人  臺灣高雄地方法院檢察署檢察官
被      告  乙○○
                    另案在臺灣高雄監獄執行中
指定辯護人  本院公設辯護人黃秋葉
上列被告因毒品危害防制條例案件，經檢察官提起公訴（97年度
毒偵字第9284號），本院合議庭裁定由受命法官獨任依協商程序
審理，判決如下：
    主  文
乙○○施用第一級毒品，累犯，處有期徒刑玖月；又施用第二級
毒品，累犯，處有期徒刑伍月，扣案之第二級毒品甲基安非他命
壹包（驗後淨重零點壹零壹公克）沒收銷燬之。應執行有期徒刑
壹年，扣案之第二級毒品甲基安非他命壹包（驗後淨重零點壹零
壹公克）沒收銷燬之。
    事實及理由
一、本件犯罪事實及證據，除犯罪事實中關於乙○○之前科紀錄
    更正為「乙○○前因施用毒品案件，經本院以89年度毒聲字
    第5180號裁定令入戒治處所施以強制戒治，期間經裁定停止
    戒治、撤銷停止戒治，於91年1 月5 日強制戒治執行完畢釋
    放出戒治處所；嗣其於前開強制戒治執行完畢釋放後5 年內
    ，再犯施用毒品案件，經本院以93年度訴字第1963號判決，
    判處有期徒刑8 月、10月，應執行有期徒刑1 年4 月確定，
    及經本院以94年度訴字第1913號判決，判處有期徒刑9 月、
    5 月，應執行有期徒刑1 年確定，另因竊盜案件，經本院以
    94年度易字第943 號判決，判處有期徒刑1 年確定（後2 案
    件並經本院以96年度聲減字第2211號裁定予以減刑，復定應
    執行刑為有期徒刑11月又15日），於96年7 月5 日假釋出監
    ，而於96年7 月16日假釋期滿執行完畢」；「甲基安非他命
    1 小包（毛重0.3 公克）」更正為「甲基安非他命1 包（驗
    後淨重0.101 公克）」；證據部分補充「被告乙○○於本院
    審理中之自白」及「高雄醫學大學附設中和紀念醫院檢驗報
    告」外，餘均引用檢察官起訴書之記載，如附件。
二、本件被告業已認罪，並經辯護人協助下與檢察官於審判外達
    成協商之合意，渠等合意內容為：被告願受科刑範圍如主文
    所載。經核被告所為，係犯毒品危害防制條例第10條第1 項
    之施用第一級毒品罪，及同條第2 項之施用第二級毒品罪，
    而被告有上述之前科紀錄乙情，有臺灣高等法院被告前案紀
    錄表在卷可稽，其受有期徒刑執行完畢，5 年內故意再犯本
    件最重本刑為有期徒刑以上之2 罪，為累犯，均應依刑法第
    47條第1 項規定加重其刑。此外，上開協商合意內容，並無
    刑事訴訟法第455 條之4 第1 項所列不得認罪協商之情形，
    本件既經檢察官聲請改依協商程序而為判決，本院爰不經言
    詞辯論，於協商合意範圍內為協商判決。
三、應適用之法條：刑事訴訟法第455 條之4 第2 項、第455 條
    之8 、第454 條第2 項，毒品危害防制條例第10條第1 項、
    第2 項、第18條第1 項前段，刑法第11條、第47條第1 項、
    第51條第5 款。
四、本判決除有刑事訴訟法第455 條之4 第1 項第1 款、第2 款
    、第4 款、第6 款、第7 款所定情形之一，或違反同條第2
    項規定者外，不得上訴。
本案經檢察官陳麗琇到庭執行職務。
中    華    民    國    98    年    2     月    13    日
                  刑事第七庭    法  官  陳君杰
以上正本證明與原本無異。
如不服本判決應於收受判決後10日內向本院提出上訴書狀，並應
敘述具體理由。其未敘述上訴理由者，應於上訴期間屆滿後20日
內向本院補提理由書(均須按他造當事人之人數附繕本)「切勿逕
送上級法院」。
中    華    民    國    98    年    2     月    13    日
                                書記官  李承悌
附錄本判決論罪科刑法條全文：
毒品危害防制條例第10條
施用第一級毒品者，處6 月以上5 年以下有期徒刑。
施用第二級毒品者，處3年以下有期徒刑。
附件：
臺灣高雄地方法院檢察署檢察官起訴書
                                     97年度毒偵字第9284號
     被      告  乙○○  男  31歲（民國○○年○月○日生）
                         住高雄縣鳳山市○○里○○街３５巷
                           １９號（現在高雄二監執行中）
                         國民身分證統一編號：Ｚ000000000號
 上被告因違反毒品危害防制條例案件，已經偵查終結，認應該提
 起公訴，茲將犯罪事實及證據並所犯法條分敘如下：
         犯罪事實
 一、乙○○前因施用毒品案件，經送戒治處所施予強制戒治，並
     經本署檢察官提起公訴，由臺灣高雄地方法院以89年度易字
     第3380號判決判處有期徒刑6月，經乙○○撤回上訴而確定
     。嗣乙○○於停止強制戒治付保護管束期間，再因竊盜案件
     ，經臺灣高雄地方法院以89年度易緝字第208號判決判處有
     期徒刑1年6月，因臺灣高等法院高雄分院駁回上訴而確定，
     並撤銷上開停止戒治，再令入戒治處所繼續施予強制戒治，
     於91年1月5日強制戒治執行完畢釋放，而上開施用毒品與竊
     盜之刑責，則經定應執行有期徒刑1年10月確定，於92年3月
     28日縮短刑期假釋出監，並於同年8月28日保護管束期滿未
     經撤銷假釋，視為執行完畢。乙○○又因施用毒品案件，經
     臺灣高雄地方法院以93年度訴字第1963號判決判處應執行有
     期徒刑1年4月確定，及因施用毒品與竊盜等案件，經臺灣高
     雄地方法院分別以94年度訴字第1913號判決判處應執行有期
     徒刑1年、1年，合併定期應執行有期徒刑1年11月，並減刑
     為11月15日確定，嗣經接續執行，於96年7月5日縮刑期滿執
     行完畢。詎乙○○猶不知悔改，復基於施用第二級毒品甲基
     安非他命之犯意，於97年10月14日15時許在高雄縣鳳山市友
     人住處，以鋁箔紙加熱燒烤方式施用第二級毒品甲基安非他
     命。再基於施用第一級毒品海洛因之犯意，於97年10月15日
     22時許在高雄縣鳳山市○○街住處，以針筒注射方式施用第
     一級毒品海洛因。經警於97年10月16日3時10分許在高雄縣
     鳳山市○○路與曹公路口，因另案涉及準強盜罪為警攔查，
     經警在其右側口袋發現甲基安非他命1小包（毛重0.3公克）
     ，並扣得該甲基安非他命1小包及強盜所得（另案偵辦中）
     銀質項鍊1條、貓頭鷹造型胸針1個、珍珠墜子1個、心型造
     型墜子1個、動物造型墜子1個、ZIY-173號輕機車1輛後，經
     其同意帶回採尿，檢驗結果呈可待因、嗎啡陽性反應及甲基
     安非他命陽性反應而獲上情。
 二、案經高雄縣政府警察局鳳山分局報告偵辦。
         證據並所犯法條
 一、
    ┌─┬───────────┬─────────┐
    │  │證       據           │待 證 事 實       │
    ├─┼───────────┼─────────┤
    │1 │被告於本署訊問中之自白│被告施用海洛因、甲│
    │  │                      │基安非他命之事實且│
    │  │                      │尿液為其親自排放  │
    ├─┼───────────┼─────────┤
    │2 │臺灣檢驗科技股份有限公│被告尿液呈可待因、│
    │  │司濫用藥物尿液檢驗報告│嗎啡及甲基安非他命│
    │  │（檢體編號：542）     │陽性反應          │
    ├─┼───────────┼─────────┤
    │3 │偵辦毒品案件嫌疑人尿液│該尿液為被告親自排│
    │  │採集編號對照表（尿液編│放                │
    │  │號：542）             │                  │
    ├─┼───────────┼─────────┤
    │4 │扣案之甲基安非他命1小 │被告持有甲基安非他│
    │  │包（毛重0.3公克）     │命之事實          │
    └─┴───────────┴─────────┘
 二、核被告所為係犯毒品危害防制條例第10條第1項施用第一級
     毒品海洛因及同條第2項施用第二級毒品甲基安非他命罪嫌
     。被告上開犯行間，犯意各別、行為互殊，請予分論併罰。
     被告曾受有前揭事實欄所載刑之科刑及執行完畢，有刑案資
     料查註紀錄表在卷可按，其受有期徒刑之執行完畢後，5 年
     以內再犯本件有期徒刑以上之罪，為累犯，應依刑法第47
     條第1項規定，就其所犯罪嫌加重其刑。扣案之甲基安非他
     命1小包，請依毒品危害防制條例第18條第1項前段沒收銷燬
     。另扣案之銀質項鍊等物，已發還另案準強盜罪之被害人趙
     品正，附此敘明。
 三、依毒品危害防制條例第23條第2項、刑事訴訟法第251條第1
     項提起公訴。
     此    致
 臺灣高雄地方法院
 中    華    民    國    97    年  12    月     3    日
                               檢  察  官    甲○○
 上正本證明與原本無異
 中    華    民    國    97    年    12    月    10    日
                               書  記  官    陳其忠
 所犯法條
     毒品危害防制條例第10條
 毒品危害防制條例第10條
 施用第一級毒品者，處六月以上五年以下有期徒刑。
 施用第二級毒品者，處三年以下有期徒刑。


司法院資訊處製作；財團法人民間司法改革基金會備份。
